【裁判字號】    97,易,1646
【裁判日期】    971016
【裁判案由】    竊盜
【裁判全文】
臺灣彰化地方法院刑事判決              97年度易字第1646號
公  訴  人  臺灣彰化地方法院檢察署檢察官
被      告  甲○○
                    （現因另案在臺灣雲林第二監獄執行中）
            乙○○
                    （現因另案在臺灣雲林第二監獄執行中）
上列被告等因竊盜案件，經檢察官提起公訴（97年度偵字第7633
號），本院判決如下：
    主  文
甲○○共同竊盜，累犯，處有期徒刑捌月。
乙○○共同竊盜，處有期徒刑陸月，如易科罰金，以新臺幣壹仟
元折算壹日。
    犯罪事實
一、甲○○前於民國95年間因妨害自由案件，經臺灣雲林地方法
    院以95年度訴字第952 號判處有期徒刑5 月確定，嗣經依中
    華民國96年罪犯減刑條例減為有期徒刑2 月又15日，於96年
    10月23日易科罰金執行完畢。詎仍不知悔改，與乙○○均因
    缺錢花用，竟基於意圖為自己不法所有之犯意聯絡，於97年
    3 月19日凌晨3 時許及凌晨5 時許，推由乙○○駕駛其不知
    情母楊明意所有之車牌號碼5M-7276 號自小客車，搭載甲○○前往彰化縣大城鄉○○村○○路699 號，丙○○經營之「
    萬達汽車修配廠」附近，見丙○○所有之裕隆廠牌報廢車輛
    （原車牌號碼QC-1989 號，原車主為劉志峰）及三菱廠牌之
    汽車車殼（車牌號碼不詳，含4 個輪胎）各1 輛置放在上開
    修配廠旁排水溝前方，且四週無人看管，認有機可趁，即由
    甲○○駕駛車牌號碼5M-7276 號自小客車在前行駛並以繩索
    拖吊上開報廢車輛，乙○○則坐於報廢車輛內操縱方向盤之
    方式，接連將上開報廢車輛及車殼拖至雲林縣麥寮鄉○○○
    道路路旁，以此方式將上開報廢車及汽車車殼置於渠等實力
    支配之下，再責由甲○○依照路旁張貼欲收購報廢車輛之資
    源回收業者所留載之電話，連繫不知情之洪明意即趕赴上址
    ，共以新臺幣（下同）14000 元之價格（裕隆廠牌報廢車輛
    售得8000元，三菱廠牌之汽車車殼則售得6000元）向甲○○
    等人買受前述報廢車輛，得款後由甲○○分得7500元，而乙○○分得6500元，所得款項均供甲○○及乙○○2 人日常生
    活花費殆盡。嗣經丙○○察覺失竊報警處理，始循線知上情
    。
二、案經丙○○訴由彰化縣警察局芳苑分局報請臺灣彰化地方法
    院檢察署檢察官偵查起訴。
    理  由
一、本案被告2 人所犯係屬刑事訴訟法第376 條第2 款所列之刑
    法第320 條第1 項之普通竊盜罪，本院爰依同法第284 條之
    1 之規定行獨任審判。次按被告以外之人於審判外之陳述，
    雖不符刑事訴訟法第159 條之1 至第159 條之4 之規定，而
    經當事人於審判程式同意作為證據，法院審酌該言詞陳述或
    書面陳述作成時之情況，認為適當者，亦得為證據。當事人
    、代理人或辯護人於法院調查證據時，知有第159 條第1 項
    不得為證據之情形，而未於言詞辯論終結前聲明異議者，視
    為有前項之同意，刑事訴訟法第159 條之5 定有明文。查本
    案全部卷證，公訴人、被告等均不爭執其證據能力，本院復
    衡以該等供述證據作成時之情況，應為適當，是可認後述所
    引用證據之證據能力均無疑義，合先敘明。
二、上揭犯罪事實，業據被告甲○○、乙○○於警、偵訊及本院
    審理時坦承不諱，核與證人即告訴人丙○○於警、偵訊時證
    述之情節相符，並經證人楊明意、洪明意證述明確，及車籍
    資料查詢—基本資料詳細畫面、報廢車輛買賣切結書及現場
    照片、監視設備翻拍照片共8 張在卷可稽，足見被告等之自
    白與事實相符。又被告於本院審理時供稱：竊取腳踏車之目
    的係為變賣金錢供己花用等語（見本院97年10月2 日審判筆
    錄），足見被告等確有為自己不法所有之意圖甚明。綜上，
    本案事證明確，被告甲○○、乙○○上開竊盜犯行，洵堪認
    定。
三、核被告甲○○、乙○○所為，均係犯刑法第320 條第1 項之
    竊盜罪。被告甲○○、乙○○就上開竊盜犯行，互有犯意聯
    絡及行為分擔，均為共同正犯。次按所謂「接續犯」，係指
    數行為於同時同地或密切接近之時地實施，侵害同一種之法
    益，各行為之獨立性極為薄弱，依一般社會健全觀念，在時
    間差距上，難以強行分開，在刑法評價上，以視為數個舉動
    之接續施行，合為包括之一行為予以評價，較為合理，而為
    包括之一罪（最高法院86年臺上字第3295號判例意旨參照）
    。查被告2 人於同日接連以由被告甲○○駕駛車牌號碼5M-7
    276 號自小客車在前以繩索拖吊上開報廢車輛，由被告乙○○坐於報廢車輛內操縱方向盤之方式，將上開報廢車輛及車
    殼拖離現場，置於渠等實力支配下，雖為2 次竊盜行為，然
    因係在同一地點、密接時間內完成，且侵害同一被害人丙○○之法益，獨立性極為薄弱，依上開判例意旨，應以接續犯
    之包括一罪論處。再查被告甲○○前於95年間因妨害自由案
    件，經臺灣雲林地方法院以95年度訴字第952 號判處有期徒
    刑5 月確定，嗣經依中華民國96年罪犯減刑條例減為有期徒
    刑2 月又15日，於96年10月23日易科罰金執行完畢等情，有
    臺灣彰化地方法院檢察署刑案資料查註紀錄表及臺灣高等法
    院被告全國前案紀錄表各1 份在卷可憑，其於有期徒刑執行
    完畢後，5 年內故意再犯本件最重本刑為有期徒刑以上之罪
    ，為累犯，應依刑法第47條第1 項之規定，加重其刑。爰審
    酌被告2 人正值壯年，竟不思循正當途徑獲取財物，反因一
    時貪念，任意竊取他人財物，影響他人財產權，惟念渠等犯
    後始終坦承犯行，態度尚可，暨考量渠等之生活狀況、智識
    程度、行竊手段及竊得物品價值等一切情狀，分別量處如主
    文所示之刑，及就被告乙○○部分諭知易科罰金之折算標準
    。
據上論斷，應依刑事訴訟法第299 條第1 項前段，刑法第28條、
第320 條第1 項、第41條第1 項前段、第47條第1 項，刑法施行
法第1 條之1 第1 項、第2 項前段，判決如主文。
本案經檢察官陳信郎到庭執行職務。
中    華    民    國    97    年    10    月    16    日
                  刑事第七庭    法      官  胡宜如
以上正本證明與原本無異。
如不服本判決，應於送達後10日內向本院提出上訴狀，上訴書狀
應敘述具體理由（須附繕本）。
告訴人或被害人對於判決如有不服具備理由請求檢察官上訴者，
其上訴期間之計算係以檢察官收受判決正本之日期為準。
中    華    民    國    97    年    10    月    16    日
                                書  記  官  蕭秀吉
附錄本案論罪科刑法條：
中華民國刑法第320條
意圖為自己或第三人不法之所有，而竊取他人之動產者，為竊盜
罪，處 5 年以下有期徒刑、拘役或 5 百元以下罰金。
意圖為自己或第三人不法之利益，而竊佔他人之不動產者，依前
項之規定處斷。
前二項之未遂犯罰之。


司法院資訊處製作；財團法人民間司法改革基金會備份。
